【裁判字號】    99,易,163
【裁判日期】    990722
【裁判案由】    竊盜
【裁判全文】
臺灣臺東地方法院刑事判決               99年度易字第163號
公  訴  人  臺灣臺東地方法院檢察署檢察官
被      告  甲○○
上列被告因竊盜等案件，經檢察官提起公訴（99年度偵字第1078
號），被告於準備程序中為有罪之陳述，經本院合議庭裁定由受
命法官獨任進行簡式審判程序，判決如下：
    主  文
甲○○攜帶兇器竊盜，共貳罪，均累犯，各處有期徒刑柒月，扣
案之扳手壹支，沒收之。應執行有期徒刑壹年，扣案之扳手壹支
，沒收之。
    犯罪事實
一、甲○○前因竊盜案件，於民國97年12月22日經本院以97年度
    東簡字第337號判決判處有期徒刑5月確定；復因竊盜案件，
    於97年12月8日經本院以97年度東簡字第356號判決有期徒刑
    4月、3月，應執行刑為有期徒刑6月確定；上開2案嗣經本院
    以98年度聲字第37號裁定執行刑為有期徒刑10月，而於99年
    2月1日執行完畢。詎仍不知悔改，基於意圖為自己不法所有
    之竊盜犯意，分別為下列行為：
（一）於99年5月14日下午5時10分，攜帶其所有客觀上可作為兇
      器使用之扳手1支，獨自行經臺東縣臺東市○○路369號臺
      東火車站舊址旁之停車場，見停放於該處丙○○所有車牌
      號碼BDD-430號重型機車無人看守，即徒手竊取上開機車
      步行離去（未發動引擎）。
（二）於同日下午5時15分，手推上開竊得之機車，行經臺東火
      車站舊址附近之臺東縣旅遊局旁停車棚，見停放於該處乙
      ○○所有車牌號碼CXJ-788號重型機車無人看守，即持上
      開扳手，拆下車牌號碼CXJ-788號重型機車之車牌1面而竊
      取之，並將該車牌懸掛在上開竊得之機車，再將上開機車
      原有車牌1面丟棄在臺東火車站舊址旁之洗車場後離去。
      嗣甲○○於同日晚上9時許，手推上開竊得之機車，行經
      同市○○○路縣立體育場前，為巡邏員警發現可疑而上前
      盤查，當場以現行犯逮捕，並扣得上開重型機車（業經發
      還薛欣怡保管）、車牌號碼CXJ-788號車牌（業經發還洪
      銘崧保管）、及扳手1支。
二、案經臺東縣警察局臺東分局報請臺灣臺東地方法院檢察署檢
    察官偵查起訴。
    理  由
壹、程序事項
    被告甲○○所犯者非為死刑、無期徒刑、最輕本刑為3年以
    上有期徒刑之罪或高等法院管轄第一審案件，其於準備程序
    進行中，先就被訴事實為有罪之陳述，經告知其簡式審判程
    序之旨，並聽取公訴人、被告之意見後，本院合議庭依刑事
    訴訟法第273條之1第1項之規定，裁定由受命法官獨任以簡
    式審判程序進行本案之審理。
貳、實體事項
一、上揭犯罪事實，業據被告甲○○坦承不諱，核與被害人丙○
    ○、乙○○於警詢時之指述情節相符，並有臺東縣警察局臺
    東分局搜索扣押筆錄、扣押物品目錄表、車籍查詢資料、刑
    案現場圖各1份、贓物認領保管單2紙、現場照片8張，足認
    被告上開自白與事實相符，罪證明確，犯行洵堪認定，應依
    法論科。
二、按所謂兇器，其種類並無限制，凡客觀上足以對人之生命、
    身體、安全構成威脅，具有危險性之兇器為已足，並不以攜
    帶之初有行兇之意圖為必要（最高法院79年臺上字第5253號
    判例意旨參照）。查被告甲○○為上開行為時，攜帶扣案之
    扳手1支，該扳手既足用以拆卸上開車牌，客觀上對於人之
    生命、身體自足以構成威脅，核屬兇器無訛。是核被告所為
    ，係犯刑法第321條第1項第3款攜帶兇器竊盜罪。被告上開
    所犯2罪，犯意各別，行為互殊，應予分論併罰。又被告曾
    有如前所述之犯罪科刑及刑之執行情形，此有臺灣高等法院
    被告前案紀錄表在卷可稽，其於有期徒刑執行完畢後5年內
    ，故意再犯本件有期徒刑以上之罪，為累犯，應依刑法第47
    條第1項規定加重其刑。至被告雖供稱：伊有精神疾病，腦
    內有聲音要他偷東西云云。惟經本院依職權囑託行政院衛生
    署臺東醫院鑑定被告之精神狀態，鑑定結果略以：「林員之
    精神疾病診斷為情感性精神病，部分緩解期。林員目前認知
    功能尚可，無思考障礙，現實感及判斷力尚可，基本日常生
    活可自理，處理個人事務無明顯障礙。」等語，有上開醫院
    99 年6月29日東醫精字第0990004146號函在卷可憑。足認被
    告並無刑法第19條所定因精神障礙或心智缺陷，致其辨識行
    為違法或依其辨識而行為之能力顯著降低之情形，即與該條
    所定要件未合，無從據此減輕其刑。爰審酌被告有多次竊盜
    前科，並經執行完畢，猶不知尊重他人財產權，再犯下本件
    之罪，顯見其先前所受刑罰教化仍不足使其改過遷善，暨其
    犯罪手段、動機、家庭狀況、智識程度、犯後坦承犯行之態
    度等一切情狀，各量處如主文所示之刑，並定其應執行之刑
    。
三、末查，扣案之扳手1支，係被告所有，於犯罪事實（一）部
    分，被告預備用以竊取車牌之用，因嗣後其直接將上開機車
    竊走，而未使用於竊盜行為；於犯罪事實（二）部分，則係
    供竊取車牌號碼CXJ-788號車牌所用之物等情，業據被告供
    認明確，爰依刑法第38條第1項第2款規定，併予宣告沒收。
據上論斷，應依刑事訴訟法第273條之1第1項、第299條第1項前
段，刑法第321條第1項第3款、第47條第1項、第51條第5款、第
38條第1項第2款，判決如主文。
本案經檢察官丁○○到庭執行職務。
中    華    民    國    99    年    7     月    22    日
                  刑事第三庭  法  官  陳鈺雯
以上正本證明與原本無異。
如不服本判決應於收受送達後10日內向本院提出上訴書狀，並應
敘述具體理由；其未敘述上訴理由者，應於上訴期間屆滿後20日
內向本院補提理由書（均須按他造當事人之人數附繕本）。「切
勿逕送上級法院」。告訴人或被害人對於本判決如有不服，請書
具不服之理由狀，請求檢察官上訴者，其上訴期間之計算係以檢
察官收受判決正本之日期為準。
                              書記官  廖丁逸
中    華    民    國    99    年    7     月    22    日
附錄本案論罪科刑法條全文：
中華民國刑法第321條
犯竊盜罪而有左列情形之一者，處6月以上、5年以下有期徒刑：
一  於夜間侵入住宅或有人居住之建築物、船艦或隱匿其內而犯
    之者。
二  毀越門扇、牆垣或其他安全設備而犯之者。
三  攜帶兇器而犯之者。
四  結夥三人以上而犯之者。
五  乘火災、水災或其他災害之際而犯之者。
六  在車站或埠頭而犯之者。
前項之未遂犯罰之。

司法院資訊處製作；財團法人民間司法改革基金會備份。
